【裁判字號】    97,勞訴,47
【裁判日期】    980227
【裁判案由】    給付資遣費等
【裁判全文】
臺灣桃園地方法院民事判決              97年度勞訴字第47號
原      告  庚○○
            甲○○
            己○○
            辛○○
上四人共同
訴訟代理人  周威君律師
被      告  乙○○即名仕旅館
訴訟代理人  吳恩篤律師
上列當事人間請求給付資遣費等事件，於民國98年2 月12日辯論
終結，本院判決如下：
    主  文
被告應給付原告庚○○、甲○○、己○○、辛○○各新台幣參拾
貳萬貳仟壹佰貳拾貳元、新台幣壹拾貳萬捌仟肆佰肆拾貳元、新
台幣參拾貳萬伍仟壹佰壹拾壹元、新台幣貳拾玖萬柒仟肆佰壹拾
捌元及均自民國九十七年九月十二日起至清償日止，按年息百分
之五計算之利息。
原告其餘之訴駁回。
訴訟費用由被告旅館負擔百分之八十五，餘由原告庚○○、甲○○、己○○、辛○○各負擔百分之五、百分之一、百分之五、百
分之四。
本判決於原告庚○○、甲○○、己○○、辛○○分別以新台幣壹
拾壹萬元、肆萬伍仟元、壹拾壹萬元、壹拾萬元為被告供擔保後
，得假執行；但被告如分別以參拾貳萬貳仟壹佰貳拾貳元、壹拾
貳萬捌仟肆佰肆拾貳元、參拾貳萬伍仟壹佰壹拾壹元、貳拾玖萬
柒仟肆佰壹拾捌元為原告供擔保後得免為假執行。
原告其餘假執行之聲請駁回。
    事  實
壹、程序方面：按合夥之事務，除契約另有訂定或另有決議外，
    由合夥人全體共同執行之。民法第671 條第1 項定有明文。
    本件原告雖於民國97年9 月11日以民事準備書狀表示被告旅
    館為合夥組織，除負責人外，尚有1 合夥人即乙○○之女郭
    怡欣，故請求增列郭怡欣為法定代理人等語，惟此為被告所
    否認，並陳稱郭怡欣並非合夥事業之執行者。經查，原告前
    述主張雖據其提出營利事業登記抄本1 紙為證，依據該營利
    事業登記抄本所載內容被告旅館確為合夥組織，惟其負責人
    則為乙○○而非郭欣怡，故原告誤請求增列郭欣怡為法定代
    理人，顯然於法不合，不應准許，合先敘明。
貳、實體方面：
一、原告起訴主張：
(1)、原告受僱於被告旅館擔任公司之員工，於任職期間，均戰戰
    兢兢，96年10月間因經營團隊重組，卻在未給予原告預告期
    間工資之情形下終止兩造間之勞動契約，原告因此被迫於96
    年11月26日離職，至原告依法應享有之權益，如預告工資、
    資遣費等，被告均不願給付。原告庚○○於84年1 月20日開
    始任職於被告旅館，迄至96年11月26日為止，工作年資為12
    年10月，平均工資36,465元，依據勞動基準法第16條規定，
    被告應給付30日之預告工資，又因原告採用勞動新制，故依
    據勞動基準法第17條及勞工退休金條例第12條之規定，被告
    應給付原告庚○○464,929 元（預告工資36,465及資遣費11
    .75 ×36,465元）。原告甲○○於91年7 月23日開始任職於
    被告旅館，迄至96年11月26日為止，工作年資為5 年5 月，
    平均工資為27,396元，依據勞動基準法第16條之規定，被告
    應給付30日之預告工資，而依據勞動基準法第17條及勞工退
    休金條例第12條之規定，原告甲○○應可請領4.25基數之平
    均工資。準此，被告應給付原告甲○○143,829 元（預告工
    資27,396＋資遣費4.25×27,396）。原告己○○於86年11月
    19日開始任職於被告旅館，迄至96年11月26日止，工作年資
    為10年1 月，平均工資25,180元，依據勞動基準法第16條之
    規定，被告應給付30日之預告工資。另依據勞動基準法第17
    條及勞工退休金條例第12條之規定，原告己○○應可請領8.
    84基數之平均工資。又原告己○○分別於92年9 月10日及95
    年1 月6 日分娩產下長子及長女，依勞動基準法第50條之規
    定，己○○停止工作8 個星期且停止工作期間被告仍應給付
    薪資，惟被告並未給付，故原告己○○共可請求16個星期即
    4 個月之薪資，準此，被告應給付原告己○○348,491 元（
    預告工資25,180＋8.84×25,180＋4 ×25,180）。又原告辛○○於86年4 月10日開始任職於被告旅館，迄96年11月26日
    為止，工作年資為10年又8 月，平均工資21,900元，依據勞
    動基準法第16條之規定，被告應給付30日之預告工資，另依
    勞動基準法第17條及勞工退休金條例第12條之規定，原告辛○○應可請領9.5 個月之平均工資。又原告辛○○於95年5
    月2 日分娩產下長子，依據勞動基準法第50條之規定，原告
    辛○○停止工作8 個星期且停止工作期間薪資照領，惟被告
    並未給付，故原告辛○○應可請求被告給付8 個星期即2 個
    月之薪資，準此，被告應給付原告辛○○273,750 元（預告
    工資21,900＋9.5 ×21,900＋2 ×21,900）。
(2)、被告提出原告庚○○簽立之切結書，乃係被告要求原告庚○○離職時所簽立，且因原告庚○○是經理，被告要求原告庚○○通知其餘原告，若非被告強迫原告離職，原告己○○、
    辛○○並無自動辭職之必要。且被告旅館每月均會製作員工
    之薪資明細，另外會再以手寫紙條之方式提供薪資明細給原
    告，而原告認知之薪資明細表，與被告提出者略有不同，被
    告所提出之顯為臨訟所為。惟原告甲○○、己○○、辛○○
    等人對於被告主張渠等平均工資為25,232元、25,225元及25
    ,232 元 ，此部分均不爭執，而原告庚○○擔任公司經理，
    其薪水竟僅較櫃臺小姐每月多1,000 元，實不合理，依據原
    告庚○○所記錄之薪資顯示其平均工資應為36,465元。被告
    抗辯原告己○○、辛○○2 人生產期間，渠等之薪資由其他
    人均分故無再為給付之必要，原告否認之，應由被告舉證證
    明。另原告己○○、辛○○職司櫃臺，若因其他人工作量之
    增加而該月薪資上昇，亦應與原告己○○、辛○○2 人得否
    請求產假工資無涉等語，並為聲明：被告應給付原告庚○○
    464,929 元、原告甲○○132,468 元、原告己○○349,114
    元、原告辛○○315,400 元及均自民事準備書狀送達被告翌
    日起至清償日止，按年息百分之5 計算之利息。願供擔保請
    准宣告假執行。
二、被告則以：勞工於雇主營業中自動離職者，不得向雇主請求
    加發預告期間工資及資遣費。原告庚○○與原告甲○○為夫
    妻，與原告己○○、辛○○為兄妹，被告旅館於96年11月26
    日股東改組由乙○○擔任負責人時，原告庚○○並代理原告
    甲○○、己○○、辛○○3 人表示將任職至96年11月30日為
    止，是原告係自動離職，自不得向被告請求加發預告期間工
    資及資遣費。又原告庚○○主張之平均工資為36,465元，原
    告甲○○主張之平均工資為27,396元，原告己○○之平均工
    資為25,180元，辛○○之平均工資為21,900元，惟原告並未
    將薪資明細影本檢附被告核參，無從認定是否為工資。被告
    認原告庚○○擔任被告公司經理職，每月本薪、津貼、夜點
    、小費、工資等約26,000元不等，96年7 月至10月平均工資
    為26,135元，原告甲○○、己○○、辛○○擔任櫃臺工作，
    每月本薪、津貼、小費、工資等約為25,210元，96年7 月至
    10月份原告甲○○平均工資為25,232元，原告己○○平均工
    資為25,225元，原告辛○○平均工資為25,232元。原告己○○分別於92年9 月10日及95年1 月6 日分娩產下長子及長女
    停止工作各8 個星期，計16個星期，該段工作期間之工資均
    由原告庚○○、甲○○、辛○○3 人均分。原告辛○○於95
    年5 月2 日分娩產下長子，停止工作8 個星期，其停止工作
    期間之工資均由原告庚○○、甲○○、己○○均分。原告己○○、辛○○主張被告未給付停止工作期間之薪資與事實不
    符等語資為抗辯。並聲明以：原告之訴及假執行之聲請均駁
    回，如受不利判決，願供擔保請准宣告免為假執行。
三、不爭執事項：
(1)、原告庚○○、甲○○、己○○、辛○○分別自84年1 月20日
    、91年7 月23日、86年11月19日、86年4 月10日起，任職被
    告旅；嗣兩造於96年11月26日終止兩造間勞動契約。被告
    並未給付預告工資、資遣費。另原告於勞工退休金條例施行
    後，係選擇適用上開條例之退休金制度。
(2)、原告庚○○於96年11月26日，為自己並代理原告甲○○、己○○、辛○○，與被告簽立切結書一紙，內容略以：被告旅
    股東改組，原告等將任職於96年11月30日止。另被告旅
    於96年9 月27日，以負責人、合夥人變更為由，向桃園縣政
    府工商發展處申請變更登記。
(3)、原告己○○分別於92年9 月10日、95年1 月6 日分娩產子，
    原告辛○○則於95年5 月2 日分娩產子；被告並未依據勞動
    基準法第50條第2 項，分別照給原告己○○、辛○○產假16
    週、8 週期間之工資。
四、本院判斷：本件原告主張兩造間之勞動契約業經被告片面未
    經預告而終止，爰依據勞動基準法勞工退休金條例之規定請
    求被告給付預告期間工資以及資遣費，原告己○○、辛○○
    另請求在職期間因分娩所請產假，被告應依法給付之工資等
    語，然此為被告堅決否認，並以前揭情詞置辯。是本件爭點
    厥為：(1)、兩造間之勞動契約是否為兩造合意終止？被告應
    否依勞基法第11條第1 款、第16條第1 項第3 款，於兩造勞
    動契約終止之30日前，預告原告？原告得否以被告未預告而
    違反上開規定，依勞基法第16條第3 項，向被告請求給付預
    告期間之工資？又原告之平均工資數額為何？(2)、原告得否
    依勞基法第17條、勞工退休金條例第12條，向被告請求給付
    資遣費？若可，則得請求之數額為何？(3)、原告己○○、辛○○得否依據勞動基準法法第50條規定，請求被告給付如「
    不爭執事項(三)」所示之產假期間工資，有無理由？茲論述如
    下：
(1)、兩造間之勞動契約並非為合意終止，而係由被告片面未經預
    告而終止。被告應依據勞基法第11條第1 款、第16條第1 項
    第3 款之規定，於兩造勞動契約終止之30日前，預告原告。
    原告得以被告未預告而違反上開規定，依據勞基法第16條第
    3 項，向被告請求給付預告期間之工資，又原告之平均工資
    數額論述如下：
、經查，本件原告主張兩造間之勞動契約係由被告未經預告而
    片面終止，被告仍應給付預告期間工資、資遣費等情，雖為
    被告所否認，並提出原告庚○○所簽署之切結書1 紙為證。
    惟查，前述切結書所載內容為：「本人任職桃園縣中壢市○○路242 號名仕旅館股東改組，本人將任職於中華民國九十
    六年十一月三十日止，工資於十二月五日向丙○○先生領取
    ，附註條件如下：本人將於同年十一月三十日前需將公司所
    提供之房間及公司所有配備交出，同意人：庚○○（甲○○
    、辛○○、己○○代）見證人：丙○○。見證人戊○○。中
    華民國九十六年十一月二十六日」等情，被告雖抗辯由前述
    切結書可看出原告係自願離職云云，但本院由前述切結書所
    在內容並未能看出原告有自願終止兩造間勞動契約之意思，
    且依據證人丙○○到庭證述：「‧‧‧（提示切結書）上面
    是我簽的名，96年10月20幾日的時候，我與乙○○的先生到
    名仕旅館，跟庚○○說公司要改組，如果他要的話讓他優先
    入股，他自己接著說如果他不要的話，一個月以後（11月底
    前）自己離開，差不多25天，庚○○打電話告知他沒有錢可
    以入股，我、我弟弟、戊○○一起過去，當天就簽了這份切
    結書，我不是名仕旅館的股東，我是要接庚○○現場經理的
    位置，所以我出面處理，當初切結書寫好，還是庚○○先簽
    名的，簽的時候並不知道要處理資遣費、預告工資，只寫薪
    水要向我領取，他本人、老婆、二個妹妹部分他可以代領錢
    ，庚○○在之前就曾經跟乙○○的配偶戊○○談過，所以他
    知道旅館要改組，及我要接任的情況。」等語（參見本院卷
    宗第92頁），再核以證人戊○○到庭證述：「‧‧‧乙○○
    後來才接名仕旅館，已經很久了，名仕旅館當時的現場經理
    是庚○○，因為原告庚○○做的不好虧損，所以我和證人丙○○出面和原告庚○○談，我跟他說因為旅館虧本，看你是
    要自己接下旅館作，還是要自己走路，談了以後，給他一個
    月的時間，後來庚○○說他沒有辦法接，他同意妹妹、太太
    都要一起離開公司，當初簽立切結書的時候沒有談資遣費的
    問題。」、「（法官問：簽切結書的時候有無提到預告工資
    及資遣費的問題？）答：沒有。當天他自己說沒有辦法接旅
    館自己經營，他說他沒辦法做，庚○○說他願意簽切結書離
    職，庚○○沒有說他什麼都不要，他要放棄這句話，他只說
    他要走，他不做，我們雙方都沒有提到預告工資及資遣費的
    問題。」、「（法官問：你們去找原告庚○○的時候，只給
    他二條路走，看他是要接下旅館自己做，還是要離職？）答
    ：我是告訴他旅館虧本，看他要怎麼做，看他是要當老闆，
    還是要怎麼辦，庚○○說他要走。」等語（參見本院卷宗第
    93頁），足見原告庚○○代其餘原告簽署切結書時，並未有
    放棄領取資遣費、預告工資等應領工資之意思，且依據證人
    丙○○、戊○○前述證詞亦可得知，被告旅館原即已計畫以
    證人丙○○取代原告庚○○擔任現場經理乙職，雖切結書上
    載為原告願意離職，惟在原告無力入股被告旅館即遭被告要
    求離職之前提下，被告旅館顯然即有默示片面終止兩造間勞
    動契約之意思。再以原告所擔任之勞工地位而言，自無從抗
    拒被告旅館方面要求其簽署切結書之壓力，況原告庚○○亦
    自承「我簽切結書的意思是若我向丙○○領不到錢，我可以
    轉回向戊○○領錢」（見本院卷宗第110 頁）故本院認被告
    所為原告係自願離職之抗辯，應屬臨訟圖卸之詞，不足採信
    ，兩造間之勞動契約應為被告未經預告片面終止無誤。
、按「非有左列情形之一者，雇主不得預告勞工終止勞動契約
    。五、勞工對於所擔任之工作確不能勝任時。」、「雇主依
    勞動基準法第11條或第13條但書規定終止勞動契約者，其預
    告期間依左列各款之規定：一、繼續工作三個月以上一年未
    滿者，於十日前預告之。二、繼續工作一年以上三年未滿者
    ，於二十日前預告之。三、繼續工作三年以上者，於三十日
    前預告之。雇主未依第一項規定期間預告而終止契約者，應
    給付預告期間之工資。」勞動基準法第11條、第16條第1 項
    、第3 項分別定有明文。本件原告庚○○既簽署前述切結書
    ，並代理其餘原告簽署之，顯然即同意因被告旅館長年虧損
    ，渠等有對於擔任之工作確不能勝任之情，而同意由被告終
    止勞動契約，惟依據前述規定，被告因未給予預告期間，則
    依法即應給付預告期間之工資。
、繼按「當事人於訴訟上所為之自認，於辯論主義所行之範圍
    內有拘束當事人及法院之效力，法院應認其自認之事實為真
    ，以之為裁判之基礎，在未經自認人合法撤銷其自認前，法
    院不得為與自認之事實相反之認定。而自認之撤銷，自認人
    除應向法院為撤銷其自認之表示外，尚須舉證證明其自認與
    事實不符，或經他造同意者，始得為之。」最高法院93年度
    台上字第2341號民事判決可資參照。本件被告既於訴訟中自
    認原告甲○○、己○○、辛○○之平均工資分別為25,232元
    、25,225元、25,232元，並與原告達成不爭執之協議，惟其
    後又於97年12月12日撤銷前述自認，改稱原告甲○○、己○○、辛○○之平均工資為24,653元、24,023元、24,128元，
    此部分抗辯核與其提出之工資清冊所載內容相符，又前述工
    資清冊業據證人丁○○到庭證稱：「（提示證二及97年10月
    的薪資帳冊第39、79頁）這二份都是我做的，這二份是工資
    清冊，一個是七月、一個是六月，至於同樣為96年7 月（第
    39、80頁）為何二張字跡不一樣的原因是一份正本我做好交
    給老闆娘，另一份是我自己留著，我自己留的是沒有蓋章部
    分，給老闆娘的是有蓋章的，兩個內容應該是一樣的‧‧‧
    。」等語相符，足認被告提出如附表所示計算原告平均工資
    應屬可採。而反觀原告甲○○、己○○、辛○○並無法提出
    任何領取薪資數額之證明，原告庚○○所提出之證據雖為證
    人丁○○承認係其製作之薪資條，惟原告庚○○並無法證明
    該薪資條究係被告旅館何時給付之薪資，且證人丁○○亦證
    稱：「不確定這是民國幾年的資料」（參見本院卷宗第95頁
    ），故原告主張之平均工資數額不足採信，原告庚○○、甲○○、己○○、辛○○之平均工資應均如被告更正後之附表
    所示，則渠等所得請求之預告期間工資應分別為：25,344元
    、24,653元、24,023元、24,128元。
(2)、原告得否依勞基法第17條、勞工退休金條例第12條，向被告
    請求給付資遣費？若可，則得請求之數額為何？
    按「雇主依前條規定終止勞動契約者，應依左列規定發給勞
    工資遣費：一、在同一雇主之事業單位繼續工作，每滿一年
    發給相當於一個月平均工資之資遣費。二、依前款計算之剩
    餘月數，或工作未滿一年者，以比例計給之。未滿一個月者
    以一個月計。」、「勞工適用本條例之退休金制度者，適用
    本條例後之工作年資，於勞動契約依勞動基準法第十一條、
    第十三條但書、第十四條及第二十條或職業災害勞工保護法
    第二十三條、第二十四條規定終止時，其資遣費由雇主按其
    工作年資，每滿一年發給二分之一個月之平均工資，未滿一
    年者，以比例計給；最高以發給六個月平均工資為限，不適
    用勞動基準法第十七條之規定。」勞動基準法第17條、勞工
    退休金條例第12條分別定有明文。本件原告庚○○自84年1
    月20日起受僱於被告，其中適用新制勞動基準法，計算至94
    年6 月30日為止之年資應為10年6 月，被告應給付10.5個月
    計算平均工資之資遣費，適用新制勞工退休金條例之年資，
    自94年7 月1 日起至96年11月26日止，為2 年4 月又26日，
    被告應給付1.21個月計算平均工資之資遣費，合計被告應給
    付原告庚○○11.71 個月計算平均工資之資遣費；原告甲○○自91年7 月23日起受僱於被告，其中適用舊制勞動基準法
    ，計算至94年6 月30日為止之年資應為2 年11月又7 日，被
    告應給付3 個月計算平均工資之資遣費，適用新制勞工退休
    金條例之年資，自94年7 月1 日起至96年11月26日止，為2
    年4 月又26日，被告應給付1.21個月計算平均工資之資遣費
    ，合計被告應給付原告甲○○4.21個月計算平均工資之資遣
    費；原告己○○自86年11月19日起受僱於被告，其中適用舊
    制勞動基準法，計算至94年6 月30日之年資應為7 年7 月又
    11日，被告應給付7. 67 個月計算平均工資之資遣費，惟原
    告己○○僅請求以7.59個月計算，既未逾前述月數，當無不
    可，適用新制勞工退休金條例之年資，自94年7 月1 日起至
    96年11月26日止，為2 年4 月又26日，被告應給付1.21個月
    計算平均工資之資遣費，合計被告應給付原告己○○8.8 個
    月計算平均工資之資遣費。又原告辛○○自86年4 月10日起
    受僱於被告，其中適用舊制勞動基準法，計算至94年6 月30
    日之年資應為8 年2 月20日，被告應給付8.25個月計算平均
    工資之資遣費，適用新制勞工退休金條例之年資，自94年7
    月1 日起至96年11月26日止，為2 年4 月又26日，被告應給
    付1.21個月計算平均工資之資遣費，合計被告應給付原告辛○○9.5 個月計算平均工資之資遣費。則被告應給付原告庚○○、甲○○、己○○、辛○○之資遣費應分別為296,778
    元（25,344×11.71 ＝296,778 ，元以下四捨五入）、103,
    789 元（24,653×4.21＝103,789 ，元以下四捨五入）、21
    1,402 元（24,023×8.8 ＝211,402 ，元以下四捨五入）、
    228,251 元（24,128×9.5 ＝228,251 ，元以下四捨五入）
    。
(3)、原告己○○、辛○○得否依據勞動基準法法第50條規定，請
    求被告給付如「不爭執事項(三)」所示之產假期間工資，有無
    理由？
、按「女工分娩前後，應停止工作，給予產假八星期；前項女
    工受僱工作在六個月以上者，停止工作期間工資照給；未滿
    六個月者減半發給。」勞動基準法第50條第1 項前段、第2
    項分別定有明文。本件被告旅館雖抗辯原告己○○、辛○○
    於娩假期間其仍有給付工資，惟經原告己○○、辛○○同意
    後，係將前述工資分配與其餘加班之同事等語，然此為原告
    所否認。被告雖以證人丁○○到庭所述內容：「‧‧‧己○○、辛○○他們是櫃台人員，還有另外一人也懷孕，因為櫃
    台總共有四人，他們三人自己協議生產期間，把薪水分給另
    外三個在上班的人，例如辛○○去生的話，薪水就分給己○○、甲○○，及訴外人邱曉玲，原因是因為自己沒有上班，
    要別人代班，95年1 月、95年5 月己○○、辛○○分別生產
    ，至於己○○在92年產假期間的工資，是把己○○的底薪一
    萬元分給其他的櫃台人員，這也是經過己○○自己同意的，
    她們作很久了，自己都知道，我們公司產假的工資就是底薪
    一萬元，‧‧‧」為證，惟按「雇主應置備勞工工資清冊，
    將發放工資、工資計算項目、工資總額等事項記入。工資清
    冊應保存五年。」勞動基準法第23條第2 項定有明文。證人
    丁○○前述證詞雖有利於被告旅館，惟證人丁○○現仍受僱
    於被告旅館，且其證詞並無薪資文書資料可資佐證，而被告
    旅館經本院曉諭應提出原告己○○、辛○○娩假期間，渠等
    薪資分配給另外3 名員工之證明，且必須含有經分配薪水3
    名員工之前後薪資（即分配前、後薪資對帳資料）於本院，
    惟被告旅館僅於98年2 月3 日陳報本院稱已無法提出是項資
    料，故本院認證人丁○○之證詞自不足採為有利於被告之證
    據，原告己○○、辛○○主張渠等娩假期間，被告並未依法
    給付薪資，應屬可採。
、再查，雖被告抗辯原告己○○、辛○○娩假期間僅為40日，
    惟女工分娩期間假期之規定係屬勞動基準法之強制規定，被
    告自不得片面減少原告己○○、辛○○此部分所得享有之利
    益，而本件原告己○○娩假期間分別為92年9 月10日及95年
    1 月6 日2 次共計應有16個星期，原告辛○○娩假期間自95
    年5 月2 日起算8 個星期，原告己○○之平均工資為24,023
    元，原告辛○○之平均工資為24,128元，則原告己○○娩假
    期間，被告應給付之工資應為8,686 元（計算式：24,023÷
    30×8 ×7 ×2 ＝89,686），原告辛○○娩假期間被告應給
    付之工資，則為45,039元（計算式：24,128÷30×8 ×7 ＝
    45,039）。
(4)、末按給付無確定期限者，債務人於債權人得請求給付時，經
    其催告而未為給付，自受催告時起，負遲延責任。其經債權
    人起訴而送達訴狀，或依督促程序送達支付命令，或為其他
    相類之行為者，與催告有同一之效力；遲延之債務，以支付
    金錢為標的者，債權人得請求依法定利率計算之遲延利息；
    應付利息之債務，其利率未經約定，亦無法律可據者，週年
    利率為5%，民法第229 條第2 項、第233 條第1 項前段、第
    203 條分別定有明文。本件係屬侵權行為損害賠償之債，自
    屬無確定期限者；又係以支付金錢為標的，則依上揭法律規
    定，原告就被告應給付之金額部分，一併請求自97年9 月11
    日民事準備書狀狀送達被告翌日之97年9 月12日起至清償日
    止，按法定利率即年息5%計算之利息，亦屬有據，應予准許
    。
(5)、綜上，兩造間之勞動契約雖經被告終止，惟被告仍應給付原
    告預告期間工資、資遣費、原告己○○、辛○○娩假期間應
    付而未付之工資，原告庚○○、甲○○、己○○、辛○○分
    別得請求被告給付之金額合計應為322,122 元、128,442 元
    、325,137 元、298,368 元及均自97年9 月12日起至清償日
    止，按年息百分之5 計算之利息，原告逾此部分，即屬無據
    ，應予駁回。
五、假執行之宣告：
    兩造均原告陳明願供擔保，聲請宣告假執行及免為假執行，
    核無不合，爰酌定相當擔保金額准許之。
六、結論：原告之訴為一部有理由，一部無理由，依民事訴訟法
    第79條、第390 條第2 項、第392條第2項，判決如主文。
中    華    民    國    98    年    2     月    27    日
                  民事第三庭    法  官  陳清怡
 附表
┌───┬────┬────┬────┬────┬────┬─────┬─────┐
│姓名  │96年6 月│96年7 月│96年8 月│96年9 月│96年10月│96年11月  │平均工資  │
├───┼────┼────┼────┼────┼────┼─────┼─────┤
│庚○○│27,755  │27,600  │25,875  │25,340  │23,497  │21,996    │25,343.8  │
├───┼────┼────┼────┼────┼────┼─────┼─────┤
│甲○○│24,680  │24,877  │24,757  │24,787  │24,699  │24,117    │24,652.5  │
├───┼────┼────┼────┼────┼────┼─────┼─────┤
│己○○│23,998  │24,058  │24,028  │24,058  │24,028  │23,968    │24,023    │
├───┼────┼────┼────┼────┼────┼─────┼─────┤
│辛○○│23,789  │24,028  │24,058  │23,968  │24,148  │24,777    │24,128    │
└───┴────┴────┴────┴────┴────┴─────┴─────┘
以上正本係照原本作成
如對本判決上訴，須於判決送達後20日內向本院提出上訴狀
中    華    民    國    98    年    2     月    27    日
                                書記官  劉璟佳


司法院資訊處製作；財團法人民間司法改革基金會備份。
